# 请教陈版，最终控制方增资导致丧失对子公司控制的会计处理

提问人：橙芋菌 时间：2023-10-20 17:08:20
陈老师您好：
A公司原持有B公司100%的股权，现A公司的母公司甲公司以现金出资的方式向B公司增资，增资后甲公司持有B公司60%股权，A公司持有B公司40%股权，A公司丧失对B公司的控制，A单体层面对B的长期股权投资由成本法转为权益法核算。问题：A公司向B公司销售商品，处置时点存在内部未实现交易损益，A公司单体报表是否需要对该内部未实现部分调整长期股权投资账面价值；合并层面对内部未实现部分是否视同全部实现。

回答人：chenyiwei
虽然是最终控制方对子公司增资导致本公司丧失对子公司的控制权，但只要增资价格公允，则原母公司的处理原则就与将控制权转移给非关联方的处理是一致的，不考虑权益性交易因素影响。
在母子公司关系存续期间，A公司向B公司销售商品，属于顺流交易。在丧失控制权时：
1 、A的个别报表层面在对剩余股权模拟权益法核算时，应考虑对未实现顺流交易损益按比例予以抵销处理；
2 、A的合并报表层面，因为标的资产已被排除出合并报表范围，视同顺流交易损益实现，故丧失控制权后，不再对其进行抵销处理。